【裁判字號】    99,上訴,251
【裁判日期】    990504
【裁判案由】    強制性交
【裁判全文】
臺灣高等法院臺南分院刑事判決    
上  訴  人
即  被  告  甲○○
選任辯護人  張雯峰  律師
            奚淑芳  律師
            黃曉薇  律師
上列上訴人即被告因強制性交案件，不服臺灣嘉義地方法院98年
度訴字第811號中華民國99年2月14日第一審判決（起訴案號：臺
灣嘉義林地方法院檢察署年度偵字第號），提起上訴，本院判決
如下：
    主      文
原判決撤銷。
甲○○犯強制性交未遂罪，處有期徒刑壹年陸月。
    事      實
一、甲○○為警詢代號00000000（以下稱甲女，成年女子，真實
    姓名年籍詳卷附代號與真實姓名對照表）前任男友之父，於
    民國(下同)98年2月10日晚間9時許，甲○○欲與甲女性交而
    假藉關心甲女與其兒子分手原因，以電話邀約甲女外出聊天
    ，兩人先約在嘉義市○區○○○路旁之全聯福利中心見面，
    並至甲女租屋處參觀數分鐘，之後甲○○藉口要找地方坐下
    聊天，駕車將甲女載往租屋處附近之嘉義市○區○○街77號
    「比佛利汽車旅館」602房間，甲女雖稍有疑慮，然因認甲
    ○○為熟識之長輩，理應不致有何不軌作為而隨同進入，並
    坐在床旁之椅子上。甲○○利用二人獨處之際，以提供生活
    費之名義交付新臺幣（下同）5,000元與甲女，並詢問甲女
    是否已洗過澡及自行進入廁所內盥洗，再開啟電視觀看色情
    頻道之方式，向甲女暗示欲進行性交易，但當時甲女不解其
    意而不為任何表示，甲○○遂將甲女以強制之方式以拉或推
    至床上等方式欲親吻甲女，此時甲女始驚覺甲○○圖謀不軌
    ，便閃躲掙扎同時表示拒絕後，甲○○已明知甲女並無與其
    為性交行為之意，竟基於強制性交之犯意，違反甲女之意願
    ，以其雙腳夾住甲女雙腳及以雙手壓住甲女肩膀兩側之方式
    壓制甲女，並親吻甲女臉部，嗣因甲女奮力掙脫以致跌落床
    下仰躺在地上，甲○○立即再以雙腳夾坐在甲女之雙腳上，
    並撫摸甲女之胸部及強將甲女所穿之牛仔褲、內褲脫至大腿
    處，且撫摸甲女之性器外部（並未插入陰道內），而以此強
    暴之方式著手對甲女實施性交之行為，此時甲女於掙扎哭求
    之際，再多次向甲○○揚稱將告訴甲○○之妻並報警處理後
    ，甲○○懼怕東窗事發，始行作罷而未能得逞。甲女受此驚
    嚇後不知所措，將5,000元擲還甲○○後，隨即獨自徒步離
    開該汽車旅館，在路旁以電話向其謝姓男友（以下稱乙男，
    真實姓名年籍詳卷）哭訴險遭被告性侵害，嗣在乙男鼓勵下
    ，始行報警而循線查知上情。
二、案經甲女訴由嘉義市政府警察局第一分局報告臺灣嘉義地方
    法院檢察署檢察官偵查起訴。
    理  由
壹、程序方面：
一、本件判決內容因有揭露足以識別被害人身分資訊之虞，爰依
    性侵害犯罪防治法第12條第2項之規定，就被害人即告訴人
    、告訴人之謝姓男友均以代號表示，至告訴人之父母分別簡
    稱甲父、甲母，渠等真實姓名、年籍均詳卷，合先敘明。
二、按被告以外之人於審判外之陳述，雖不符刑事訴訟法第一百
    五十九條之一至第一百五十九條之四之規定，而經當事人於
    審判程序同意作為證據，法院審酌該言詞陳述或書面陳述作
    成時之情況，認為適當者，亦得為證據。當事人、代理人或
    辯護人於法院調查證據時，知有第一百五十九條第一項不得
    為證據之情形，而未於言詞辯論終結前聲明異議者，視為有
    前項之同意，刑事訴訟法第一百五十九條之五定有明文。查
    本件檢察官、被告於言詞辯論終結前，對於下述本院採為認
    定犯罪事實依據之各項供述及書面證據之證據能力及對於卷
    附各傳聞證據之證據能力，均未聲明異議，復經本院於審理
    時逐一提示予檢察官、被告表示意見，檢察官及被告對於本
    院所為之提示，就證據能力方面並無爭執，且本院審酌該等
    證據之取得過程並無瑕疵，與本案待證事實間復具有相當之
    關聯性，經本院審酌上開證據並無顯不可信之情況，採納該
    等證據自無礙被告於程序上之彈劾詰問權利，而認上開證據
    合於刑事訴訟法第一百五十九條之四及第一百五十九條之五
    等規定，是以之為本案證據並無不當，自得採為本件認定事
    實之基礎，至於證明力如何，則為本院自由裁量、判斷之範
    圍，亦此敘明。
貳、實體方面：
一、訊據上訴人即被告甲○○固坦承為告訴人甲女（代號000000
    00）前任男友之父，於98年2月10日晚間9時許，以電話邀約
    告訴人外出聊天，兩人先約在嘉義市○區○○○路旁之全聯
    福利中心見面，告訴人甲女並帶被告至告訴人租屋處參觀約
    5分鐘，之後被告甲○○駕車將告訴人甲女載往租屋處附近
    之嘉義市○區○○街77號「比佛利汽車旅館」60 2房間內，
    交付5,000元與告訴人甲女，並詢問告訴人甲女是否已洗過
    澡及自行進入廁所內盥洗，再開啟電視觀看色情頻道，而告
    訴人甲女最後丟還5,000元，並獨自徒步離開該汽車旅館等
    事實，惟矢口否認有何強制性交未遂之犯行，其辯稱暨辯護
    意旨略以：依甲女所述被性侵過程，難以排除其道要進入車
    旅館及進入會發生性行為，又被告與甲女親熱以前，甲女拿
    到錢，被詢問有無洗過澡、看Ａ片電視頻道、被告知要作云
    云，一般人應能知道會發生性行為，且甲女如果真是被性侵
    ，則何以在強制過程中竟未造成任何擦傷或瘀傷，故甲女是
    否真被甲○○強暴行為性侵，疑點重重，又甲女於警詢中係
    稱被告將其拉起來推到床上（警卷第7頁)，偵查中又稱被告
    把我抱到床上(偵字第2301號第7頁)，於原審中又稱把我壓
    在床上（原審卷第62頁)，因此告訴人前後供述前後矛盾，
    且違常理，實不能據又告訴人前後供述前後矛盾，且違常理
    ，其告訴為唯一有強制性交未遂之證據，又雖有疑點，但被
    告行為並不被社會、道德上所容許，所以就犯罪事實部分，
    我們不爭執，請鈞院審酌被告之行為應符
    合中止未遂要件，且被告已和被害人達成和解，有和解筆錄
    可證，被告經此教訓，應無再犯之虞，請求諭知緩刑，以勵
    自新云云。
二、經查：                
  (一)被告上開犯罪事實，業據證人即告訴人甲女迭於警詢、偵查
    及原審審理中指證不移，其證稱：伊於98年2月10日晚間9時
    許接到被告來電，要約伊見面談論與被告兒子的事，和被告
    見面後先去伊租屋處看一下，然後被告開車載伊去買飲料，
    被告說要找個地方聊天，伊沒有表示要去哪個地方，以為被
    告要找咖啡店，外面有桌子、椅子可以坐的那種地方。被告
    將車開至汽車旅館伊覺得怪怪的，但因為稱被告伯父，是長
    輩，想說應該不會怎樣，也不知道怎麼反應。進入房間後伊
    坐在椅子上，被告問伊跟被告兒子的事，問生活費、有沒有
    上班、錢夠不夠，伊說夠，被告就拿出5,000元，伊回說不
    要，被告就把錢塞進伊衣服口袋，並不曉得被告拿那些錢要
    做什麼，被告並問伊有沒有洗澡，伊說洗好了，被告有去洗
    手間，出來後就拿遙控器轉電視到色情頻道，伊才想被告可
    能要對伊怎樣。伊當時坐在床旁邊椅子上，遭被告拉到床上
    ，因為床有彈性，伊坐著隨即就躺下，被告就用手壓伊肩膀
    ，直接要親伊，伊有搖頭、抗拒，有說不要，要跟伯母即被
    告之妻講，被告就一直用腳夾著伊的腳，用雙手放在伊肩膀
    兩側，但是上半身沒有壓住伊身體，伊就一直躲、一直縮，
    後來滾到地上，類似四腳朝天的樣子，被告也用腳夾住伊的
    腳，但上半身沒有壓到伊的身體，用雙手將伊所穿的牛仔褲
    及內褲脫到大腿，膝蓋以上，撫摸伊胸部、下體，但是沒有
    伸入陰道內，後來伊一直說要報警，講了好幾次，被告才鬆
    手，伊便將錢丟還被告，之後即獨自徒步離開汽車旅館。伊
    並沒有要性交易之意思，祇知道被告係要跟伊提被告兒子的
    事情等語明確（見原審卷第56頁至第77頁）。
  (二)且據被告甲○○於原審訊問時坦承：伊當時確有趴在告訴人
    身上，親吻告訴人等語不諱（見原審卷第40頁），以及證人
    乙男於原審證述：當日晚間10點多伊在部隊裡面，告訴人打
    電話找伊，因在忙沒接到，在10時28分許回撥，就聽到告訴
    人在哭，表示差點被性侵，伊問告訴人目前在哪裡，要告訴
    人報警等情相符（見原審卷第77頁至第81頁）。而被告所使
    用之行動電話確於98年2月10日晚上9時9分、43分、57分許
    ，陸續主動發話予告訴人甲女所使用之行動電話，以及乙男
    於同日晚上10時28分許以所使用之行動電話，發話至告訴人
    甲女所使用之行動電話，通話完畢後告訴人甲女隨即於同日
    晚上10時36分許，以所使用之行動電話撥打110報警等情，
    有臺灣大哥大股份有限公司之告訴人行動電話雙向通聯資料
    查詢單1份在卷可參（見偵續卷第27頁至第29頁）。此外，
    並有被告甲○○當時所駕車輛之車籍查詢基本資料1份附卷
    可查（見警卷第11頁）。
  (三)被告甲○○雖辯稱：係告訴人主動帶伊去該汽車旅館云云，
    然據其供述：男女進入汽車旅館，不是像一般咖啡廳，告訴
    人甲女受過高等教育應該會分辨這些等語（見原審卷第160
    頁），顯見被告明知汽車旅館係甚為私密之場所，並非一般
    公開場合，倘如被告所述，確係告訴人甲女主動邀約被告孤
    男寡女兩人前往汽車旅館，被告應即有告訴人係在暗示進行
    性交易之意識。則既係告訴人主動邀約，被告亦有此意願，
    理應在前往汽車旅館之前，先行商議對價；否則進入後始行
    商議而未達成協議，豈非白白花費進入汽車旅館休息之數百
    元費用，若遭熟識之人撞見搭載其妻以外之女子進入汽車旅
    館，亦會招來非議，被告應知之甚明。惟其卻供稱：渠等到
    汽車旅館之前並未談到性交易之事，係進入汽車旅館後才提
    到性交易等語（見原審卷第40頁），顯與常理有違。且被告
    上開所辯亦與告訴人前稱：被告說要找個地方聊天，伊沒有
    表示要去哪個地方，以為被告要找咖啡店，外面有桌子、椅
    子可以坐的那種地方，不知被告將車開至汽車旅館等語不符
    ，是被告上開所辯尚難憑採，應係被告主動搭載告訴人甲女
    進入汽車旅館無誤。而被告於當日先以電話邀約告訴人甲女
    見面，復藉故將被告載至汽車旅館，顯見其早有與告訴人甲
    女為性交行為之預謀灼然甚明。
  (四)被告甲○○又辯稱：伊當時有向告訴人明白表示要以10,000
    元進行性交易云云，惟非但與告訴人甲女證稱：被告並沒有
    說到要給伊多少錢性交易之類的話等語不符（見原審卷第71
    頁），且被告亦自承：因為告訴人拿了伊的錢，放在口袋裡
    面，伊問告訴人要不要洗澡，告訴人說已經洗了，伊又說要
    到浴室去洗臉、刷牙，所以伊認為告訴人知道伊的意思等語
    （見原審卷第166頁），顯示被告當時應係以暗示之方式向
    告訴人甲女表達性交易之意思。而告訴人甲女從未向被告表
    示同意之情，業據告訴人甲女證述明確（見原審卷第76頁）
    及被告自承無訛（見偵卷第24頁），是縱被告由當時情境自
    行推認已獲得告訴人甲女之同意，其至遲於告訴人甲女明白
    以言語或行動表示拒絕時，已知悉告訴人甲女並無與其性交
    易之意思，即應作罷不再繼續對告訴人甲女為性交之行為。
    然案發當時告訴人甲女遭被告拉到床上之際，即有搖頭、抗
    拒，有說不要，要跟伯母即被告之妻講，而被告仍一直用腳
    夾著告訴人的腳，用雙手放在告訴人肩膀兩側，欲親吻告訴
    人，當告訴人因閃躲掙扎而滾到地上，被告再繼續用腳夾住
    告訴人的腳，用雙手將告訴人所穿的牛仔褲及內褲脫到大腿
    ，撫摸告訴人胸部、下體之情，業據告訴人甲女證稱明確，
    核與被告坦承：伊當時確有趴在告訴人甲女身上，親吻告訴
    人等語相符，已如上述，是被告事後辯稱當時完全未碰觸告
    訴人甲女身體（見原審卷第167頁至第168頁），或稱有一手
    牽著告訴人的手、一手搭著告訴人的肩云云（見原審卷第76
    頁），前後所述不一，均屬事後避重就輕、推諉卸責之詞，
    並不足採。則被告既於告訴人為上述言語及行動之際，已明
    知告訴人甲女拒絕與其為性交行為，卻仍以上述之強暴手段
    欲與告訴人性交，其有違反告訴人之意願，欲對告訴人強制
    性交之主觀犯意，應甚顯然。
  (五)被告甲○○又辯稱：伊未對告訴人甲女性侵害，係告訴人甲
    女未能拿足10,000元之對價，始將前所收之5,000元丟在床
    上，並叫伊不要跟告訴人甲女出去，自行生氣離去云云。惟
    嘉義市○○街在興業西路旁，青年街77號「比佛利汽車旅館
    」即在興業西路全聯福利中心、告訴人甲女租屋處附近；而
    告訴人甲女最後係獨自徒步離開汽車旅館之情，亦據告訴人
    甲女證述及被告供述屬實。倘如被告所辯當初係告訴人甲女
    主動邀約前往汽車旅館，其後兩人僅因被告未能一次拿出10
    ,000元之對價，致未能完成性交易，其未對告訴人甲女為任
    何強暴、違反意願之行為，則整個過程應係理性、平和，告
    訴人甲女應無因此生氣，甚至翻臉不認人，獨自率性徒步離
    去之理。再者，該汽車旅館既在告訴人甲女租屋處附近，若
    告訴人甲女徒步走出該汽車旅館，十分容易遭鄰居、熟識之
    人發現，搭乘被告所駕車輛，反不易為他人發覺，且被告在
    告訴人甲女離開前亦主動表示要載告訴人甲女回去（見原審
    卷第66頁），是倘如被告所辯當時兩人僅因上述原因致未能
    完成性交易，而無其他劇烈爭執或不快，告訴人甲女逕可再
    搭乘被告之車輛離去，而無逕自徒步走出汽車旅館，不顧他
    人撞見無端引生流言蜚語之理。參酌告訴人甲女證述：當時
    係因害怕被告再跟蹤伊，因而拒絕由被告載離汽車旅館（見
    原審卷第73頁），併與證人乙男均證稱：告訴人甲女一出汽
    車旅館即以電話向乙男哭訴險遭被告性侵害之情（見原審卷
    第67頁、第79頁），益證被告上開所辯顯與常理不符，告訴
    人甲女上開所證在汽車旅館內拒絕被告後，仍險遭被告強制
    性交得逞之情，較符實情。
  (六)被告甲○○另又辯稱：由告訴人甲女於經過該汽車旅館服務
    櫃檯離去之際，未向服務人員求救，且離去後據通聯紀錄係
    乙男撥打電話給告訴人甲女，並非告訴人甲女主動撥打電話
    給乙男，其通話時間更長達6分鐘之久後告訴人甲女始報警
    觀之，應係乙男主動撥打電話質疑告訴人甲女身在何處後，
    告訴人甲女為免與被告進入汽車旅館談論性交易之事曝光，
    始編造險遭被告性侵害之情節云云。然告訴人甲女在汽車旅
    館內曾接獲乙男來電，因深怕當日晚間已收假返回服役營區
    之乙男得知告訴人遭被告載至汽車旅館後擔心，且當時被告
    亦無逾矩之行為，故向乙男表示與朋友在外面，晚點再打電
    話給乙男；嗣告訴人甲女於徒步離開汽車旅館後，隨即撥打
    數通電話給乙男，乙男因故未接獲電話，不久乙男發現有未
    接來電後始回撥給告訴人甲女，便聽到告訴人甲女一直哭泣
    ，哭訴險遭被告性侵害，乙男告知告訴人甲女趕快報警處理
    ，告訴人甲女始於通話完畢後撥打110報警等情，業據告訴
    人甲女及乙男證述一致（見偵卷第15頁至第17頁），並有上
    開通聯資料查詢單及聯勤第五區支援指揮部嘉義甲型聯合保
    修廠99年1月14日聯五嘉甲字第0990000045號函檢送之進出
    管制登記簿影本1紙（見本院卷第156頁）附卷可憑，是乙男
    本不知告訴人甲女係在汽車旅館內，事後亦係回撥電話給告
    訴人甲女，並無被告所辯乙男主動撥打電話質疑告訴人身在
    何處之事；倘無上揭險遭性侵害之情事而有編謊之必要，告
    訴人祇須向乙男佯稱與其他女性友人外出遊玩，或與被告前
    往非汽車旅館之其他公開場合即可，斷無任意且憑空捏造上
    開險遭被告性侵害種種細節，無端陷害熟識之被告，亦令自
    己涉及誣告之罪嫌，更使自身名節陷於不清不白處境之必要
    及可能。又告訴人甲女在受到被告極大驚嚇之後，不知所措
    ，一心只想儘速離開該汽車旅館、離開被告，縱未想到向服
    務人員求助，直接經由門口離去，亦非與常理有違。是告訴
    人甲女上開堅定不移、前後一致、無顯然瑕疵之指證，可信
    為真；被告上開前後不一、與常理有違、避重就輕之辯解，
    顯係事後圖卸之詞，並不可採。
  (七)又被告辯護人辯稱被告係中止犯云云，惟按中止犯之成立，
    以已著手於犯罪行為之實行，因己意中止或防止其結果結果
    之不發生或因非防止行為所致，而行為人已盡力為防止行為
    之發生為要件。但查本件係甲女於掙扎哭求之際，多次向甲
    ○○揚稱將告訴甲○○之妻並報警處理後，甲○○懼怕東窗
    事發，始行作罷而未能得逞。核與因己意中止或防止其結果
    結果之不發生或已盡力為防止行為之發生等之中止犯要件不
    合，是辯護人此部分之辯解亦不足採信。
  (八)被告之辯護人又辯稱：甲女如果真是被性侵，則何以在強制
    過程中竟未造成任何擦傷或瘀傷，故甲女是否真被甲○○強
    暴行為性侵，疑點重重云云，但查依甲女之供述以觀，被告
    係用拉或推等之方式，將甲女拉推到床上，或以強制之方式
    脫下甲女之牛仔褲及內褲等之方式，此種方式即係以強暴及
    違反甲女之意願，則若未以更強烈之手段為之，被害人之身
    體不一定會有傷害，並非在強制性侵過程中，每個被害人身
    體都會受傷，是辯護人此部分之辯解亦無足採信，仍不足為
    被告有利之證明。
  (九)被告之辯護人又辯稱：甲女於警詢中係稱被告將其拉起來推
    到床上（警卷第7頁)，偵查中又稱被告把我抱到床上(偵字
    第2301號第7頁)，於原審中又稱把我壓在床上（原審卷第62
    頁)，因此告訴人前後供述前後矛盾，且違常理，實不能據
    其告訴為唯一有強制性交未遂之證據云云；但查刑事訴訟制
    度除具有維護被告訴訟防禦權之功能外，並兼有發現真實之
    重要目的。故證人之陳述有部分前後不符，或相互間有所歧
    異時，究竟何者為可採，法院仍得本於職權詳為調查，斟酌
    各方面之情形，依自由心證判斷其孰為可信，非謂稍有不符
    或矛盾，即應認其全部均為不可採信；尤其關於行為動機、
    手段、方法及結果等細節方面，證人有時因觀察角度、記憶
    能力、詢（訊）問方式及陳述時之情緒等因素，所述難免詳
    簡不一或略有出入；但若對於基本事實之陳述果與真實性無
    礙時，仍非不得予以採信。又一般心存不軌之男人想強制性
    侵女人，依常情以觀，若被害人不同意，男人即會以強制之
    方式為之，即所謂先拉後推再抱或壓住之方式，因此甲女雖
    先後於警詢、偵查、原審時有稱拉、推、抱或壓等之強制方
    式有不同，但被告既以強制之方式為之，則在欲強制過程中
    甲女所謂之拉、推、抱或壓等之方式應係在強制過程中之方
    式或兼而有之，況證人即甲女可能因觀察角度、記憶能力、
    詢（訊）問方式及陳述時之情緒等因素，所述難免詳簡不一
    或略有出入，而本件甲女所證述被告甲○○已明知甲女並無
    與其為性交行為之意，竟違反甲女之意願，撫摸甲女之胸部
    及強將甲女所穿之牛仔褲、內褲脫至大腿處，且撫摸甲女之
    性器外部（並未插入陰道內），而以此強暴之方式著手對甲
    女實施性交行為未遂之基本事實則始終證述如一，是本件甲
    女縱在細節之證述上稍有不同，但其所證述被告有用強制力
    之方式對其性交未遂之基本事實則相同，是本院仍認甲女之
    證述有遭被告強制性交未遂為可採信，辯護人此部分之辯解
    亦無足採信。
  (十)再被告之妻王秋霞亦於案發後之98年4月13日及15日，偕同
    友人張文科前往告訴人甲女家中與告訴人甲女父母商討和解
    、賠償事宜，表示被告沒有臉不敢來，對告訴人甲女等很不
    好意思、要賠償告訴人甲女等，不知道被告這個畜牲會對告
    訴人甲女做這樣的事，看告訴人甲女等有何要求，若做得到
    會用後半輩子補償，希望這件事情圓滿解決，希望告訴人甲
    女心裡不要有陰影之情，業據告訴人甲女及甲父、甲母證述
    在卷（見偵續卷第16頁至第18頁），且據參與協調過程之里
    長侯萬來證稱：伊當天到場時，王秋霞已經在告訴人甲女家
    中，伊問王秋霞發生什麼事情，王秋霞表示被告對不起告訴
    人甲女，告訴人甲女當時在場告訴伊被告要侮辱告訴人甲女
    ，王秋霞沒有否認，說要代替被告儘量讓告訴人甲女這邊滿
    意、要補償告訴人甲女等語明確（見偵續卷第18頁），並經
    原審當庭勘驗錄製98年4月15日協調過程之光碟內容屬實（
    見原審卷第121頁至第122頁、偵續卷第34頁至第35頁），倘
    被告確係經告訴人甲女邀約前往汽車旅館，且未對告訴人甲
    女做何不法之侵害行為，被告方面何須補償告訴人。況據證
    人王秋霞證稱：伊知道告訴人甲女對被告提告，係向被告了
    解來龍去脈之後，才前往探望告訴人甲女等語明確（見原審
    卷第112頁），倘如被告所辯，確係經告訴人邀約前往汽車
    旅館，且未對告訴人甲女做何不法之侵害行為，事後告訴人
    甲女反而誣指被告強制性交未遂，則告訴人應係主動勾搭被
    告，身為被告配偶之王秋霞，應係與告訴人據理力爭，甚或
    告訴、告發告訴人誣告，實無主動探望勾引其夫之告訴人甲
    女，或向告訴人道歉、談補償之理。益證被告上開所辯各節
    ，均係事後卸責之詞，顯非事實，委不足採。本件事證明確
    ，被告犯行堪以認定。
  (十一)又有關被告之辯護人聲請勘驗光碟部分，因原審已當庭勘驗
    錄製98年4月15日協調過程之光碟內容屬實（見原審卷第121
    頁至第122頁、偵續卷第34頁至第35頁），況被告之辯護人
    於本院審理中亦當庭捨棄聲請勘驗光碟，是本院認無庸再重
    行勘驗之必要。另關於辯護人聲請傳訊被害人甲女再到庭做
    證及向醫院調取被害人檢查紀錄部分，因被害人甲女已在原
    審交互詰問完畢（見原審卷第56頁-75頁)，關於就診紀錄部
    分，被害人已陳明沒有受傷，經本院合議庭裁定認亦無再傳
    訊甲女及調取就診紀錄之必要。
三、被告雖已著手強制性交行為之實施，然嗣經告訴人掙扎、揚
    稱報警後，因懼怕東窗事發而停手致未性交得逞，其犯罪尚
    屬未遂，是核被告所為，係犯刑法第221條第2項、第1項之
    強制性交未遂罪，茲依刑法第25條第2項規定，按既遂犯之
    刑減輕之。
四、原審予以論罪科刑，並量處有期徒刑二年，固非無見。惟查
    ：本件被告於本院審理中已與被害人達成和解，並有和解筆
    錄附於本院卷足稽，原審就此未及審酌，尚有未洽。被告上
    訴意旨猶執前詞，否認犯罪，雖不足採，惟原判決既有可議
    ，自應由本院將原判決撤銷改判。爰審酌被告為逞一己性慾
    ，將告訴人載往汽車旅館，並對告訴人以強暴手段為本件強
    制性交未遂犯行，侵害告訴人之性自主權，導致告訴人心理
    受到極大之驚嚇，已與被害人和解，以及其犯後之態度、高
    職畢業之智識程度、已婚、以駕駛大貨車為業之生活狀況等
    一切情狀，量處如主文第二項所示之刑，以資儆懲。
五、又查被告甲○○於七十五年間因贓物罪，經法院判處有期徒
    刑四月，緩刑四年；又於九十一年間因業務過失致死罪，經
    法院判處有期徒刑一年，緩刑三年確定，有其前科資料表附
    卷足稽，足見被告曾經受法院緩刑宣告二次，雖上開二次緩
    刑期滿，而緩刑之宣告未經撤銷者，其刑之宣告失其效力，
    但被告又犯本案，足見先前之緩刑對被告而言仍未有警愓之
    心，亦不知所悔悟，是本件被告雖已與被害人和解，本院審
    酌再三，認無再對被告緩刑之宣告，亦此明。
據上論結，應依刑事訴訟法第三百六十九條第一項前段、第三百
六十四條、第二百九十九條第一項前段，刑法第二百二十一條第
二項、第一項、第二十五條第二項，判決如主文。
本案經檢察官李傳來到庭執行職務。
中    華    民    國    99    年    5     月    4     日
                  刑事第七庭    審判長法  官  李文福
                                      法  官  陳顯榮
                                      法  官  顏基典
以上正本證明與原本無異。
如不服本判決應於收受送達後10日內向本院提出上訴書狀，其未
敘述上訴理由者，並得於提起上訴後10日內向本院補提理由書（
均須按他造當事人之人數附繕本）「切勿逕送上級法院」。
                                      書記官  呂嘉文
中    華    民    國    99    年    5     月    4     日
【附錄】本判決論罪科刑法條：
中華民國刑法第221條：（強制性交罪）
對於男女以強暴、脅迫、恐嚇、催眠術或其他違反其意願之方法
而為性交者，處3年以上10年以下有期徒刑。
前項之未遂犯罰之。

司法院資訊處製作；財團法人民間司法改革基金會備份。
